# 关于政府补助净额法下递延收益最终去向的疑问

提问人：原来你就在这里 时间：2018-10-07 09:45:54
与资产相关政府补助，采用净额法核算， 假定企业自己先支付银行存款 500 万元购买固定资产 借：固定资产 5 000 000贷：银行存款 5 000 000 后期收到政府补助 200 万元 借：银行存款 2 000 000 贷：固定资产 2 000 000 请问是这样写分录吗

回答人：chenyiwei
可以这样理解。

提问人：huxi0412 时间：2019-09-10 23:24:24
请教陈版， 出售设备时，尚未分配的递延收益，为什么转为营业外收入，而不是其他收益？ ②转销递延收益余额： 借：递延收益420 000 　贷：营业外收入　　　　　　　　　　　 420 000

回答人：chenyiwei
主帖的发帖时间是 2018 年 1 月，当时新的政府补助准则的应用指南尚未发布。